臺灣臺南地方法院刑事判決　　　　　　　　94年度易字第84號
公　訴　人　臺灣台南地方法院檢察署檢察官
被　　　告　乙○○
　　　　　　　　　　　號
上列被告因侵占案件，經檢察官提起公訴（93年度偵字第7099號）
，被告於本院審理時就被訴事實為有罪之陳述，經本院合議庭裁
定由受命法官獨任進行簡式審判程序，本院判決如下：
    主      文
乙○○共同連續意圖為自己不法之所有，而侵占對於業務上所持
有之物，處有期徒刑拾月，緩刑參年。
    事實及理由
一、乙○○自民國83年即於南聯國際貿易股份有限公司（下稱南
    聯公司）任職，於91年5月起則擔任南聯公司子公司聯祿企
    業股份有限公司臺南分公司（下稱聯祿公司）經理職務，負
    責聯祿公司業務管理、貨物銷售、代收客戶應收帳款等工作
    ，為從事業務之人員。乙○○為創造高額成長之業績以利於
    公司內之昇遷，乃欲以低於公司規定價格銷售與中盤商方式
    ，爭取中盤商大量進貨，且明知自已之客戶並無零售商，其
    銷售之貨品無法向聯祿公司申請零售獎金，為賺取聯祿公司
    之零售獎金以彌補用低於公司規定價格銷售與中盤商所生之
    差額，而聯祿公司業務員甲○○（另案為不起訴處分）則因
    貪圖其名下銷售額擴大，可領取公司較多之業務獎金，乃與
    乙○○共同基於為自己不法所有之概括犯意，自91年6月起
    ，由甲○○以其零售客戶充作乙○○出貨之人頭，實際出貨
    予乙○○之中盤商客戶，並連續由乙○○於收受實際買賣之
    中盤商貨款後，變易持有為所有之意思，將所收帳款侵吞入
    己，然後以挪東牆補西牆方式分別抵充應交付給公司如附表
    一所示「省男女」等二十家零售商客戶之帳款，但因乙○○
    以上開手法所領得之零售獎金不足支應所給予中盤商優惠所
    生之差價，故迄案發為止，共計產生侵占金額達新臺幣（下
    同）一百四十萬元無法彌補。又乙○○復基於同一之犯意，
    於收受附表二所示「ＪＪＫＴＶ」等七家客戶所繳交之貨款
    後侵占入己，另以其妻李季勳、父葉文信支票二紙，及人頭
    支票五紙繳還聯祿公司沖帳，金額合計一百零四萬九千元。
    嗣被告於前揭七紙支票屆期時，因無力支付票款，乃於92年
    6月27日向聯祿公司坦承挪用客戶貨款。案經聯祿公司訴由
    高雄市政府警察局苓雅分局移送臺灣臺南地方法院檢察署檢
    察官偵查起訴。
二、本件係經被告乙○○於準備程序期日為有罪之陳述，而經本
    院合議庭裁定由受命法官獨任以簡式審判程序加以審理，則
    依據刑事訴訟法第二百七十三條之二、同法第一百五十九條
    第二項之規定，不適用傳聞法則有關限制證據能力之相關規
    定；並得依同法第三百十條之二之準用同法第四百五十四條
    之規定製作略式判決書（僅記載「證據名稱」），合先敘明
    。
三、前項犯罪事實，有下列事證足資證明：
  (一)告訴代理人林炳輝於偵查中之指訴、告訴代理人丙○○於本
    院準備程序之指訴。
  (二)證人即共犯甲○○於93年2月6日、93年2月25日檢察事務官
    調查時之供述，及本院審理中之證詞。
  (三)被告於92年6月27日簽立之切結書影本二件（見92年度發查
    字第2429號卷第3、4頁，92年度發查字第3367號卷第14頁正
    反面、53、54頁）。
  (四)被告手寫之自白書影本一份（見92年度發查字第2429號發查
    卷第5至9頁，92年度發查字第3367 號卷第15至17、82至86
    頁）。
  (五)告訴人聯祿公司之臺南市營利事業登記證影本一件（92年度
    發查字第2429號發查卷第10頁、92年度發查字第3367號卷第
    18頁）。
  (六)被告與甲○○共同簽認之簽認書影本一份（見92年度發查字
    第3367號卷第26頁），及應收帳款明細表影本一份（92年度
    發查字第3367號卷第27至40頁）【以上係關於起訴書附表一
    所示20筆應收貨款部分】
  (七)轉帳傳票影本八紙（92年度發查字第3367號卷第60至68、45
    至46頁），及證明書影本二件（92年度發查字第3367號卷第
    43至44、58至59頁）【以上係關於起訴書附表二所示7筆應
    收貨款部分】
  (八)甲○○92年5月3日簽立之切結書影本及92年7月3日簽立之還
    款意願書各一件（92年度發查字第3367號卷第95、96頁）。
    聯祿企業股份有限公司核決權限表一件（92年度發查字第33
    67號卷第99頁，及聯祿企業股份有限公司零用金請款單影本
    （見92年度發查字第3367號卷第100至106頁）
  (九)本院調入之被告所涉另案侵占案影印資料（94年偵字第8482
    號、93年發查字第199號）。
四、核被告所為，係犯刑法第336條第2項之業務侵占罪。被告與
    甲○○二人間就上開侵占以附表一所示二十家客戶名義銷售
    之貨款一百四十萬元之犯行，顯係出於共同之犯意聯絡，並
    有犯罪行為分擔之事實，均為共同正犯。被告乙○○先後多
    次犯行，時間緊接，犯罪構成要件相同，顯係出於概括之犯
    意反覆為之，為連續犯，應依刑法第56條之規定以一罪論，
    並加重其刑。爰審酌被告之品行、犯罪動機、目的、手段、
    所生危害及犯罪後坦承犯行態度良好等一切情狀，量處如主
    文所示之刑，以資懲儆。查被告前未曾受有期徒刑以上刑之
    宣告，有臺灣高等法院被告全國前案紀錄表在卷可稽，其經
    此教訓應知警惕，當無再犯之虞。且被告業與告訴人達成和
    解，有和解書1紙存卷可憑，本院因認對被告所處之刑，以
    暫不執行為適當，爰併宣告緩刑三年，以啟自新。
五、據上論斷，應依刑事訴訟法第299條第1項前段、第273條之
    1第1項、第310條之1，刑法第28條、第56條、第336條第2項
    、第74條第1款，罰金罰鍰提高標準條例第1條前段，判決如
    主文所示
    。
六、如不服本判決應於送達後10日內向本院提出上訴書狀。
本案經檢察官王誠到庭執行職務。
中　　華　　民　　國　　94　　年　　10　　月　　26　　日
　　　　　　　　　刑事第七庭    法　官　彭喜有
以上正本證明與原本無異。
如不服本判決，應於判決送達後10日內，向本院提出上訴狀。
　　　　　　　　　　　　　　　　書記官　黃傳鈞
中　　華　　民　　國　　94　　年　　10　　月　　26　　日
附表一
┌───┬─────┬─────────┐
│ 編號 │ 客戶名稱 │　　帳款金額　　　│
├───┼─────┼─────────┤
│　一　│省男女　　│　一三四，四００元│
├───┼─────┼─────────┤
│　二　│海石　　　│　二０一，六００元│
├───┼─────┼─────────┤
│　三　│爵士當舖　│　二四０，０００元│
├───┼─────┼─────────┤
│　四　│紅磨坊　　│　二一０，六四０元│
├───┼─────┼─────────┤
│　五　│阿帕契　　│　一八六，四００元│
├───┼─────┼─────────┤
│　六　│蘭桂坊　　│　　四０，九八０元│
├───┼─────┼─────────┤
│　七　│爵士主題　│　　一七，一六０元│
├───┼─────┼─────────┤
│　八　│華爾滋　　│　　三一，四四０元│
├───┼─────┼─────────┤
│　九　│村長　　　│　　一三，四四０元│
├───┼─────┼─────────┤
│　十　│六福村　　│　　　六，七二０元│
├───┼─────┼─────────┤
│ 十一 │皇后　　　│　　一，０四四０元│
├───┼─────┼─────────┤
│ 十二 │不止軒　　│　　　六，七二０元│
├───┼─────┼─────────┤
│ 十三 │羅馬　　　│　　三四，二００元│
├───┼─────┼─────────┤
│ 十四 │十五街　　│　　　六，七二０元│
├───┼─────┼─────────┤
│ 十五 │都江堰　　│　　七二，四００元│
├───┼─────┼─────────┤
│ 十六 │篁莊　　　│　　六０，０三０元│
├───┼─────┼─────────┤
│ 十七 │漢宮　　　│　　七五，九五０元│
├───┼─────┼─────────┤
│ 十八 │香奈兒　　│　　　六，七二０元│
├───┼─────┼─────────┤
│ 十九 │葳苙　　　│　　　三，三六０元│
├───┼─────┼─────────┤
│ 二十 │阿米吉　　│　　一０，四四０元│
└───┴─────┴─────────┘
附表二
┌──┬────┬─────┬─────┬──────┐
│編號│客戶名稱│帳款金額  │支票號碼　│  發票日　  │
├──┼────┼─────┼─────┼──────┤
│ 一 │ＪＪ KTV│11萬元　　│0000000號 │92年5月30日 │
├──┼────┼─────┼─────┼──────┤
│ 二 │春源 KTV│12萬元　　│00000000號│92年6月10日 │
├──┼────┼─────┼─────┼──────┤
│ 三 │酒翔　　│13萬4千元 │0000000號 │92年6月30日 │
├──┼────┼─────┼─────┼──────┤
│ 四 │糖果老爹│13萬9千元 │0000000號 │92年6月30日 │
├──┼────┼─────┼─────┼──────┤
│ 五 │鴻泰昌　│15萬8千元 │0000000號 │92年7月15日 │
├──┼────┼─────┼─────┼──────┤
│ 六 │合歡　　│19萬8千元 │00000000號│92年7月15日 │
├──┼────┼─────┼─────┼──────┤
│ 七 │爵士當舖│19萬元　　│0000000號 │92年7月25日 │
└──┴────┴─────┴─────┴──────┘
附錄本案論罪科刑法條：
中華民國刑法第336條第2項：
對於業務上所持有之物，犯前條第1項之罪者，處六月以上五年
以下有期徒刑，得併科3000元以下罰金。
